臺灣高等法院刑事裁定　　　　　　　　　　　　　　九十一年度交抗字第二七七號
　　抗　告　人
　　即 異議 人
　　即受處分人　甲○○
右抗告人因違反道路交通管理處罰條例案件，不服臺灣台北地方法院中華民國九十一
年二月二十六日裁定（九十一年度交聲字第九九號）提起抗告，本院裁定如左：
    主      文
抗告駁回。
    理      由
一、按汽車駕駛人飲用酒類或其他類似物後其吐氣所含酒精濃度超過每公升０‧二五
    毫克或血液中酒精濃度超過百分之０‧０五以上者，不得駕車，道路交通安全規
    則第一百十四條第二款定有明文，又汽車駕駛人酒精濃度過量駕駛汽車者，處新
    臺幣（以下同）一萬五千元以上六萬元以下罰鍰，並當場禁止其駕駛及吊扣其駕
    駛執照一年，道路交通管理處罰條例第三十五條第一項第一款定有明文（而因而
    汽車駕駛人駕駛汽車違反道路交通管理處罰條例第三十五條第一項規定者，除應
    依該條所規定之罰鍰處罰外，如前所述，尚需受吊扣駕駛執照一年之處分，故依
    同條例第六十三條第二項規定，無庸再依同條例第六十三條第一項第三款規定並
    予記違規點數三點，應予說明）。
二、本件受處分人甲○○於民國九十年十一月八日上午零時四十分許，駕駛車號ＷＶ
    ─七七五七號自用小客車在國道三甲公路西向一‧一公里處，為內政部警政署國
    道公路警察局第六警察隊（以下稱國道六隊）員警鄧永立、胡清輝攔停，並對其
    實施酒精濃度測試，發現其吐氣所含酒精濃度超過每公升０‧二五毫克而達於每
    公升０．三毫克，乃由員警以其有違反前揭道路交通管理處罰條例第三十五條第
    一項第一款規定之行為掣單舉發，嗣受處分人於舉發通知單上所載應到案日期前
    向原處分機關提出申訴，經原處分機關請舉發單位即國道六隊調查結果，仍認受
    處分人有前開違規行為，原處分機關乃依前揭前揭道路交通管理處罰條例第三十
    五條第一項第一款、違反道路交通管理事件統一裁罰標準表規定於九十年十二月
    二十四日裁處異議人罰鍰一萬九千元，並吊扣其駕駛執照一年。
三、受處分人於原審固不否認有於前開時地為警攔檢實施酒測，經測得其吐氣所含酒
    精濃度為每公升０．三毫克等事實，惟辯稱：當被攔檢時我承認有喝酒，員警要
    求酒測，我甚為配合，於當日上午零時四十一分第一次酒測值為每公升○‧二七
    毫克，我即反應酒測器有每公升０．○二毫克的寬限值，要求不罰或以上開酒測
    值開立舉發通知單，為員警拒絕並堅持再進行酒測，否則以拒絕酒測處理，我迫
    於無奈於當日上午零時四十三分接受第二次酒測，酒測值為每公升○‧三毫克，
    因與第一次酒測值相差○．○三毫克，我質疑酒測器不準，要求第三次酒測被拒
    云云。惟查：受處分人有於前述時地因駕駛前述車號汽車為警攔停，經警對其實
    施酒測後發現其吐氣所含酒精濃度為每公升０．三毫克（附載第一次酒測值為每
    公升０．二七毫克）之違規事實，有內政部警政署國道公路警察局舉發違反道路
    交通管理事件通知單一紙附卷足憑，而受處分人於舉發通知單上所載應到案日期
    前向原處分機關提出申訴，經原處分機關請舉發單位即國道六隊調查結果，函覆
    稱：「本案經執勤員警證稱，鄭君於九十年十一月八日零時四十分許，駕駛該車
    （ＷＶ－七七五七號）行經國道三甲號公路西向一．一公里處，經警攔車稽查時
    ，發現鄭君滿身酒味，經以酒精測試器測試鄭君酒精濃度結果：鄭君吐氣所含酒
    精成份為每公升０．三毫克，超過規定標準值０．○五毫克（標準值為０．二五
    毫克），鄭君酒後駕車違規事實明確，員警依法舉發，並無不當」等語，亦有國
    道六隊書函一紙在卷可稽，雖受處分人質疑第一次酒測值每公升○‧二七毫克，
    可能有每公升○‧○二毫克之誤差值，縱認屬實，持平而論，可認其第一次酒測
    值係介於每公升○‧二五毫克至每公升○‧二九毫克之間，員警為確定其酒測值
    是否超過每公升○‧二五毫克之規定值，要求受處分人第二次酒測，係對受處分
    人有利，且無違法之處，再由第二次酒測值為每公升○‧三毫克，若考慮所謂每
    公升○‧○二毫克之誤差值，可認其第二次酒測值係介於每公升○‧二八毫克至
    每公升○‧三二毫克之間，綜觀兩次酒測值均超過每公升０．二五毫克之標準值
    ，且加計每公升○‧○二毫克之誤差值結果，可知第一、二次酒測值之交集分佈
    在每公升○‧二八毫克至每公升○‧二九毫克之間，難認受處分人酒測值未超過
    規定之標準值甚明，是本件舉發員警未同意受處分人要求進行第三次酒測，並無
    不妥，且交通警察掣單舉發違反道路交通管理處罰條例所列之違規事實，本質上
    為行政處分，係公務員基於職務上之權力，依法就特定之具體事件所為之具公法
    上效果之單方面行政行為，基於公務員為公法上行為具有公信力之原則，該行政
    行為當可被推定為真正，其據以依法處分之事實認定亦為正確無誤，從而本件受
    處分人所為辯解尚難遽予採信，本件事證明確，受處分人之違規行為堪以認定。
四、綜上所述，受處分人確有在前揭時地酒精濃度過量駕駛汽車之違規行為，從而原
    處分機關依前揭道路交通管理處罰條例第三十五條第一項第一款、違反道路交通
    管理事件統一裁罰標準表規定裁處受處分人罰鍰一萬九千元，並吊扣其駕駛執照
    一年，即為適法，原審因而駁回受處分人之異議，核無違誤，抗告意旨仍以警員
    拒絕第三之測試有違公正公允，並影響酒測誤差值云云，而指摘原裁定不當，自
    無理由，應予駁回。
五、據上論斷，依道路交通案件處理辦法第二十六條，刑事訴訟法第四百十二條裁定
    如主文。
中    華    民    國    九十一    年       四       月      二十五      日
                              臺灣高等法院刑事第十五庭
                                  審判長法  官  房  阿  生
                                        法  官  雷  元  結
                                        法  官  蔡  光  治
右正本證明與原本無異。
不得抗告。
                                        書記官  王  才  生
中    華    民    國    九十一    年       四       月      二十九      日
